臺灣桃園地方法院交通事件裁定　　　　100年度交聲字第713號
　　　　　　　　　　　　　　　　　　100年度交聲字第719號
　　　　　　　　　　　　　　　　　　100年度交聲字第720號
原處分機關　交通部公路總局新竹區監理所中壢監理站
異　議　人　劉天民
上列異議人即受處分人因違反道路交通管理處罰條例案件，對於
原處分機關所為如附表所示之處分，聲明異議，本院裁定如下：
    主  文
如附表所示之原處分均撤銷。
    理  由
一、原處分意旨略以：異議人即受處分人劉天民所有之車牌號碼
    0891-TU 號自用小客貨車，分別於如附表所示之時間，在桃
    園縣中壢市○○路266 巷，因「在道路收費停車處所停車經
    催繳不依規定繳費」違規行為，經桃園縣政府逕行製單舉發
    違規行為共3 件（詳如附表所示），嗣異議人均未於舉發通
    知單所載應到案日期前到案或提出申訴，原處分機關乃依道
    路交通管理處罰條例第56條第2 項及違反道路交通管理事件
    統一裁罰基準及處理細則暨裁罰基準表等規定，於100 年9
    月9 日分別裁處異議人如附表所示之罰鍰。
二、聲明異議意旨略以：伊並非實際駕駛上開自小客車違規之人
    ，如附表所示之違規情事發生時，伊均於桃園監獄執行中。
    伊所有之0891-TU 號自用小客貨車，遭何宗益侵占，伊因故
    無申報遺失或報案，導致伊入監執行後，深受其害。又如附
    表所示之舉發單，應到案日期皆為99年4 月10日，伊當時正
    於臺北看守所羈押中，如何能到案說明。且桃園縣政府曾寄
    函通知伊繳交數10件與本案相同之案件，經伊申訴聲明後，
    桃園縣政府回函只需繳交停車費用，不罰逾期罰款，而上開
    數10件案件中，已包含本案3 件，如今又寄3 件裁決書，伊
    實感訥悶矛盾，為此聲明異議，請求撤銷原處分等語。
三、按處理違反道路交通管理處罰條例事件，有關文書送達之程
    序，應依行政程序法之規定，違反道路交通管理事件統一裁
    罰基準及處理細則第5 條定有明文。次按送達，於應受送達
    人之住居所、事務所或營業所為之；對於在監所人為送達者
    ，應囑託該監所長官為之，行政程序法第72條第1 項前段、
    第89條分別定有明文，是有關舉發通知單及裁決書之送達自
    應依前開規定，始為合法送達。再按違反道路交通管理處罰
    條例第12條至第68條之規定者，由公路主管機關處罰，前項
    處罰於裁決前，應給予違規行為人陳述之機會，道路交通管
    理處罰條例第8 條第1 項第1 款、第2 項分別定有明文；又
    違反道路交通管理處罰條例之行為人，未依規定自動繳納罰
    鍰或未依規定到案聽候裁決，處罰機關固得依違反道路交通
    管理事件統一裁罰基準及處理細則第44條第1 項之規定，依
    該處理細則附件之統一裁罰基準表，對行為人逕行裁決，惟
    該條項規定應以行為人經合法收受舉發通知單後，無正當理
    由未依舉發通知單上所載之應到案日期為自動繳納罰鍰或到
    案聽候裁決時，方有適用至明，否則仍不能逕行裁決。
四、經查，異議人於99年2 月26日即遭羈押於臺灣臺北看守所，
    後於同年11月3 日送監執行，迄今仍在法務部矯正署宜蘭監
    獄執行中等情，有臺灣高等法院在監在押全國紀錄表一份在
    卷可稽。又原舉發機關以異議人為上開違規車輛之所有人，
    而逕行製單舉發如附表所示之違規，依卷附原舉發機關所提
    出之歷次違規舉發資料及送達證書所載，於前揭異議人在監
    所期間，如附表所示之舉發違反道路交通管理事件通知單均
    係向異議人之戶籍地送達，因未獲會晤本人而寄存郵局招領
    （見本院卷第13頁反面至第14頁），此外均無已將各該舉發
    違反道路交通管理事件通知單送達異議人當時所在監所之紀
    錄，揆諸前揭法令規定，該等舉發單即不能認為已合法送達
    予異議人，並使異議人得於應到案日期前，陳述應另予歸責
    於實際違規駕駛人之機會。故原舉發機關既未合法送達，即
    難認已合法完成舉發程序而生舉發之效力，則原處分機關逕
    行對異議人裁處如附表所示之罰鍰，自非允當。異議人執此
    所為指摘，即有理由。
五、綜上所述，原舉發機關之舉發違反道路交通管理事件通知單
    既均未合法送達予異議人，原處分機關自無依上開道路交通
    管理處罰條例及違反道路交通管理事件統一裁罰基準及處理
    細則之規定予以裁罰之餘地，故原處分機關上開裁決程序，
    於法實有未合，自應由本院將附表所示之原處分撤銷，並由
    原處分機關另行依法處理。
據上論斷，應依道路交通事件處理辦法第19條前段，裁定如主文
。
中    華    民    國   100    年    12    月    14    日
                           交通法庭  法  官  吳芙蓉
以上正本證明與原本無異。
如不服本裁定，應於裁定送達後5 日內向本院提出抗告狀。
                                     書記官  吳采蓉
中    華    民    國   100    年    12    月    23    日
附表：
┌───┬───────┬───────┬──────┬──────┬───────┬──────┬────┐
│      │              │              │            │            │              │            │        │
│編號  │舉發單日期、案│裁決日期、案號│違規時間    │違規地點    │違規事實      │處罰法條    │罰鍰（新│
│      │號            │              │            │            │              │            │臺幣    │
│      │              │              │            │            │              │            │        │
├───┼───────┼───────┼──────┼──────┼───────┼──────┼────┤
│      │99年3 月11日桃│100 年9 月9 日│98年12月18  │中壢區98延平│在道路收費停車│道路交通管理│ 300元  │
│  1   │交路停字第1D06│壢監裁字第裁53│日9 時57分  │路含266 巷  │處所停車，經催│處罰條例第56│        │
│      │00097號       │-1D0000000號  │            │            │繳不依規定繳費│條第2項     │        │
│      │              │              │            │            │              │            │        │
├───┼───────┼───────┼──────┼──────┼───────┼──────┼────┤
│      │99年3 月11日桃│100 年9 月9 日│98年12月14  │中壢區98延平│在道路收費停車│道路交通管理│ 300元  │
│  2   │交路停字第1D05│壢監裁字第裁53│日10時6分   │路含266 巷  │處所停車，經催│處罰條例第56│        │
│      │98560號       │-1D0000000號  │            │            │繳不依規定繳費│條第2項     │        │
│      │              │              │            │            │              │            │        │
├───┼───────┼───────┼──────┼──────┼───────┼──────┼────┤
│      │99年3 月11日桃│100 年9 月9 日│98年12月17日│中壢區98延平│在道路收費停車│道路交通管理│ 300元  │
│  3   │交路停字第1D05│壢監裁字第裁53│9時48分     │路含266 巷  │處所停車，經催│處罰條例第56│        │
│      │99685號       │-1D0000000號  │            │            │繳不依規定繳費│條第2項     │        │
│      │              │              │            │            │              │            │        │
└───┴───────┴───────┴──────┴──────┴───────┴──────┴────┘